福建金門地方法院刑事判決　　　　　　　　　　　　　　九十二年度訴字第三０號
　　　公　訴　人　福建金門地方法院檢察署檢察官
　　　被　　　告　庚○○
　　　選任辯護人　吳慶隆律師
　　　被　　　告　乙○○　男　.
　　　　　　　　　甲○○
　　　　　　　　　己○○
　　　右三人共同
　　　選任辯護人　黃怡騰律師
　　　被　　　告　丑○○　男　.
　　　選任辯護人　李志澄律師
　　　　　　　　　林國明律師
　　　被　　　告　丁○○　男　.
　　　　　　　　　寅○○　男　.
　　　右　一　人
　　　選任辯護人　沈炎平律師
　　　　　　　　　盧烽池律師
　　　被　　　告　丙○○　男　.
右列被告因偽造文書案件，檢察官提起公訴（九十二年度偵字第一七三號、二七二號
、三四三號、三四四號、三四五號、三四六號、三四七號）後，聲請改依協商程序而
為判決，本院判決如左：
    主  文
庚○○共同連續明知為不實之事項，而使公務員登載於職務上所掌之公文書，足以生
損害於公眾，處有期徒刑陸月，如易科罰金，以參佰元折算壹日，緩刑肆年。扣案之
進入大陸地區入出境申請書參張、台灣散客名單壹張均沒收。
乙○○共同連續明知為不實之事項，而使公務員登載於職務上所掌之公文書，足以生
損害於公眾，處有期徒刑伍月，如易科罰金，以參佰元折算壹日。扣案之進入大陸地
區入出境申請書參張、台灣散客名單壹張均沒收。
甲○○共同連續明知為不實之事項，而使公務員登載於職務上所掌之公文書，足以生
損害於公眾，處有期徒刑陸月，如易科罰金，以參佰元折算壹日。扣案之進入大陸地
區入出境申請書參張、台灣散客名單壹張均沒收。
己○○共同連續明知為不實之事項，而使公務員登載於職務上所掌之公文書，足以生
損害於公眾，處有期徒刑陸月，如易科罰金，以參佰元折算壹日，緩刑肆年。扣案之
進入大陸地區入出境申請書參張、台灣散客名單壹張均沒收。
丑○○共同連續明知為不實之事項，而使公務員登載於職務上所掌之公文書，足以生
損害於公眾，處有期徒刑伍月，如易科罰金，以參佰元折算壹日。扣案之進入大陸地
區入出境申請書參張、台灣散客名單壹張均沒收。
丁○○共同連續明知為不實之事項，而使公務員登載於職務上所掌之公文書，足以生
損害於公眾，處有期徒刑陸月，如易科罰金，以參佰元折算壹日。扣案之進入大陸地
區入出境申請書參張、台灣散客名單壹張均沒收。
寅○○共同連續明知為不實之事項，而使公務員登載於職務上所掌之公文書，足以生
損害於公眾，處有期徒刑陸月，如易科罰金，以參佰元折算壹日。扣案之進入大陸地
區入出境申請書參張、台灣散客名單壹張均沒收。
丙○○共同連續明知為不實之事項，而使公務員登載於職務上所掌之公文書，足以生
損害於公眾，處有期徒刑陸月，如易科罰金，以參佰元折算壹日。扣案之進入大陸地
區入出境申請書參張、台灣散客名單壹張均沒收。
    事實及理由
一、犯罪事實：引用起訴書之庚○○、乙○○、甲○○、己○○、丑○○、丁○○、
    寅○○、丙○○部分之記載（如附件）。
二、證據：
    （一）庚○○部分：
        (1)被告庚○○警訊之自白。
        (2)共同被告丁○○、寅○○、丙○○之自白，及證人王溪、楊郭素蘭之證詞
          。
        (3)卷附楊郭素蘭之入出境許可證申請書、在職證明。
        (4)扣案金馬旅行證旅客名單。
    （二）乙○○、甲○○部分：
        (1)共同被告己○○、丁○○、寅○○、丙○○、丑○○、癸○○、戊○○之
          自白。
        (2)卷附蔡夢雄、高儷紋之入出境許可證申請書、在職證明。
        (3)扣案編號Ｃ磁片ＥＸＣＥＬ檔案資料。
    （三）己○○部分：
        (1)被告己○○警訊之自白。
        (2)共同被告丁○○、寅○○、丙○○、丑○○、癸○○、戊○○之自白。
        (3)卷附蔡夢雄、高儷紋、林河東之入出境許可證申請書、在職證明。
        (4)扣案編號Ｃ磁片ＥＸＣＥＬ檔案資料。
    （四）丑○○部分：
        (1)被告丑○○警訊之自白。
        (2)證人郭欣欣、邱兆國、徐馴駒、張佑祥、鍾春香、蘇仁忠之證詞。
        (3)扣案編號Ｃ磁片ＥＸＣＥＬ檔案資料。
    （五）丁○○部分：
        (1)被告丁○○警訊之自白。
        (2)共同被告己○○之自白。
        (3)扣案編號Ｃ磁片ＥＸＣＥＬ檔案資料，及國華旅行社未寄出之申請書。
    （六）寅○○部分：
        (1)被告寅○○，及共同被告己○○警訊之自白。
        (2)證人蔡夢雄、高儷紋之證詞。
        (3)卷附蔡夢雄、高儷紋之入出境許可證申請書、在職證明。
        (4)扣案編號Ｃ磁片ＥＸＣＥＬ檔案資料。
    （七）丙○○部分：
        (1)被告丙○○、共同被告己○○警訊之自白。
        (2)證人楊郭素蘭、李東春、王溪、黃義榮之證詞。
        (3)卷附郭楊素蘭之入出境許可證申請書、在職證明。
        (4)扣案國華旅行社未寄出之申請書。
三、本件經檢察官與被告於審判外達成協商之合意且被告已認罪，其合意內容為：（
    一）被告庚○○願受科刑範圍為有期徒刑六月，得易科罰金，緩刑四年，扣案物
    品依法沒收之宣告。（二）被告乙○○願受科刑範圍為有期徒刑五月，得易科罰
    金之宣告。（三）被告甲○○願受科刑範圍為有期徒刑六月，得易科罰金之宣告
    ；並向犯罪被害人保護協會福建金門分會支付新台幣二十萬元。（四）被告己○○願受科刑範圍為有期徒刑六月，得易科罰金，緩刑四年之宣告。（五）被告丑
    ○○願受科刑範圍為有期徒刑五月，得易科罰金之宣告。（六）被告丁○○願受
    科刑範圍為有期徒刑六月，得易科罰金之宣告。（七）被告寅○○願受科刑範圍
    為有期徒刑六月，得易科罰金之宣告。（八）被告丙○○願受科刑範圍為有期徒
    刑六月，得易科罰金之宣告。經查，上開協商合意並無刑事訴訟法第四百五十五
    條之四第一項所列情形之一，檢察官聲請改依協商程序而為判決，本院爰不經言
    詞辯論，於協商合意範圍內為協商判決，合予敘明。
四、應適用之法條：刑事訴訟法第四百五十五條之四第二項、第四百五十五條之八，
    刑法第二十八條、第五十六條、第二百十四條、第二百十五條、第二百十六條、
    第五十五條、第四十一條第一項前段、第七十四條第一款、第三十八條第一項第
    二款，罰金罰鍰提高標準條例第一條前段、第二條。被告等所犯刑法第二百十四
    條使公務員登載不實罪，起訴書誤載為同法第二百十三條，業經檢察官當庭變更
    起訴法條，並予敘明。
五、附記事項：被告甲○○願支付犯罪被害人保護協會福建金門分會新台幣二十萬元
    。
六、本判決除有刑事訴訟法第四百五十五條之四第一項第一款、第二款、第四款、第
    六款、第七款所定情形之一，或違反同條第二項規定者外，不得上訴。
七、如不服本件判決，得自收受判決送達之日起十日內，向本院提出上訴書狀，上訴
    於第二審法院。
八、共同被告壬○○、戊○○、癸○○、子○○、辛○○均另行審結。
中　　　華　　　民　　　國　　九十三　　年　　　八　　　月　　三十　　日
                                 福建金門地方法院刑事庭
　　                                 法    官  魏玉英
右正本證明與原本無誤。
                                     書 記 官  張家榮
中　　　華　　　民　　　國　　九十三　　年　　　八　　　月　　三十　　日
附錄本案論罪科刑法條全文
刑法第二百十四條
明知為不實之事項，而使公務員登載於職務上所掌之公文書，足以生損害於公眾或他
人者，處三年以下有期徒刑、拘役或五百元以下罰金。
刑法第二百十五條
從事業務之人，明知為不實之事項，而登載於其業務上作成之文書，足以生損害於公
眾或他人者，處三年以下有期徒刑、拘役或五百元以下罰金。
刑法第二百十六條
行使第二百十條至第二百十五條之文書者，依偽造、變造文書或登載不實事項或使登
載不實事項之規定處罰。
